# 请教各位版主：《企业会计制度》相关问题解答是否还有效？

提问人：dzg1974 时间：2011-06-20 21:10:04
执行《企业会计制度》时，财政部曾出了几个解释，现在这些解释是否已失效？
主要针对下面这个问题：
关于执行《企业会计制度》和相关会计准则有关问题解答（财会[2002]18号）
15 、问：企业以赊购方式取得的固定资产以及其他长期资产，应支付的价款应如何核算？ 答：企业以赊购方式取得的固定资产以及其他长期资产，在增加固定资产及其他长期资产的同时，对于应支付的购买价款，应根据付款方式分别在“应付账款”、“应付票据”、“长期应付款”等科目中单独核算。
按以上解答，购买固定资产和长期资产所形成的负债应计入“应付账款”，这个问题在新准则里好象不太明确，是否可以参照以上解答呢？

回答人：chenyiwei
财政部关于印发《企业会计准则—应用指南》的通知 财会[2006]18号
国务院有关部委、有关直属机构，各省、自治区、直辖市、计划单列市财政厅（局），新疆生产建设兵团财务局，有关中央管理企业：
根据《企业会计准则——基本准则》（中华人民共和国财政部令第 33 号）和《财政部关于印发〈企业会计准则第 1 号——存货〉等 38项具体准则的通知》（财会[2006]3号），我部制定了《企业会计准则——应用指南》，现予印发，自 2007 年 1 月 1 日起在上市公司范围内施行，鼓励其他企业执行。执行《企业会计准则——应用指南》的企业，不再执行现行准则、《企业会计制度》、《金融企业会计制度》、各项专业核算办法和问题解答。 执行中有何问题，请及时反馈我部。
附件：企业会计准则——应用指南
中华人民共和国财政部 二零零六年十月三十日
2006 年 11 月 6 日印发
因此，你所引用的财会[2002]18号文的规定对于已执行新准则后的企业不具有约束力。并且计入应付帐款容易导致科目核算内容混淆、编制现金流量表困难等问题，因此不应继续沿用。建议按照付款期限列报为其他应付款或长期应付款。